# 求助陈版：向母公司借款，应付利息款借方余额和应付借款本金贷方余额能否对冲？

提问人：wantness 时间：2018-01-13 11:03:06
如题A公司向母公司借款，同时支付利息，但当前支付的利息大于计提的利息，形成对母公司的其他应收款-利息，这样其他应收-利息和向母公司借款的其他应付款-借款本金 在期末能否对冲？

回答人：chenyiwei
对照金融工具列报准则中金融资产、金融负债抵销列报的条件判断。个人认为有很大可能性是不符合抵销列报条件的，应分别列报为一项预付利息和一项借款本金。